【裁判字號】    97,簡上,86
【裁判日期】    970530
【裁判案由】    違反著作權法
【裁判全文】
臺灣士林地方法院刑事判決              97年度簡上字第86號
上  訴  人  臺灣士林地方法院檢察署檢察官
被      告  甲○○
上列上訴人因被告違反著作權法案件，不服本院士林簡易庭中華
民國97年2 月27日97年度士簡字第170 號第一審刑事簡易判決（
聲請簡易判決處刑案號：96年度偵字第9924號），提起上訴，本
院管轄之第二審合議庭判決如下：
    主  文
上訴駁回。
    事實及理由
一、本案經本院審理結果，認第一審判決以被告甲○○所為係著
    作權法第91條之1 第3 項、第2 項之散佈重製光碟片而侵害
    他人之著作權罪，判處有期徒刑六月，諭知易科罰金之折算
    標準，緩刑三年，併依同法第98條前段之規定，沒收其所販
    賣之侵害著作權光碟片2 片，其認事用法均無不當，量刑亦
    認妥適，應予維持。相關事實、證據及理由茲引用第一審判
    決書及檢察官聲請簡易判決處刑書之記載（詳如附件）。
二、上訴人上訴意旨略以: 被告甲○○透過網路拍賣、散佈侵害
    被害人著作權之歌曲，且其重製物為光碟，係屬智能型犯罪
    ，追緝不易，原審判處被告有期徒刑6 月，如易科罰金以新
    臺幣1 仟元折算1 日，緩刑3 年，量刑過輕，茲據被害人豪
    記影視唱片有限公司具狀請求而提起上訴等語。按法官於有
    罪判決中，究應如何量處罪刑，自得依據個案情節，參諸刑
    法第57條所定各款犯罪情狀之規定，於該法定刑度範圍內，
    基於合義務性之裁量，量處被告罪刑，如非有裁量逾越或裁
    量濫用之明顯違法情事，自不得擅加指摘其違法或不當。本
    件原審業審酌被告之素行、智識程度、犯罪之手段、告訴人
    公司所受損害、犯後態度等一切情狀，就被告所犯散佈重製
    光碟片而侵害他人之著作權罪，判處有期徒刑6 月，諭知易
    科罰金之折算標準，併依同法第98條前段沒收其所販賣之侵
    害著作權光碟片2 片，又被告無前科紀錄，係初犯，並於本
    院審理時被告亦坦承犯行，並表示希望與告訴人達成和解之
    意願，顯有悔意等情（見本院審判筆錄第3 頁），是原審量
    刑尚屬允恰，難認有何明顯裁量逾越或濫用之違法情事，自
    應予維持。上訴意旨指摘原判決量刑過輕而為上訴，尚屬無
    據，應予駁回。
據上論斷，應依刑事訴訟法第455 之1 條第1 項、第3 項、第36
8 條、第373 條，判決如主文。
本案經檢察官蔡啟文到庭執行職務。
中    華    民    國    97    年    5     月    30    日
                  刑事第四庭審判長法  官  趙文卿
                                  法  官  洪慕芳
                                  法  官  劉秉鑫
以上正本證明與原本無異。
本判決不得上訴。
                                  書記官  吳尚文
中    華    民    國    97    年    5     月    30    日
附錄本案論罪科刑法條
著作權法91-1
擅自以移轉所有權之方法散佈著作原件或其重製物而侵害他人之
著作財產者，處3 年以下有期徒刑、拘役，或科或併科臺幣50萬
以下罰金。
明知係侵害著作財產權之重製物而散佈或意圖散佈而公開陳列或
持有者，處3 年以下有期徒刑，得併科新台幣7 萬元以上75晚元
以下罰金。
犯前項之罪，其重製物為光碟者，處6 月以上3 年以下有期徒刑
，得併科新臺幣20萬元以上2 百萬元以下罰金。但違反第87條第
4 款規定輸入之光碟，不在此限。
犯前二項之罪，經供出其物品來源，因而破獲者，得減輕其刑。


司法院資訊處製作；財團法人民間司法改革基金會備份。
